臺灣臺北地方法院民事判決　　　　　　　　　　　　九十二年度訴更一字第三四號
　　原　　　告　丁○○
　　被　　　告　丙○○
　　訴訟代理人　甲○○
　　訴訟代理人　曹麗文律師
右當事人間塗銷抵押權登記等事件，本院於九十三年九月二十一日言詞辯論終結，判
決如下：
    主  文
原告之訴駁回
訴訟費用由原告負擔。
    事  實
甲、原告方面
壹、聲明：
一、被告應給付原告新台幣（下同）二十萬元。
二、被告應給付原告台灣銀行發行之金幣二套。
貳、陳述：
一、原告因患有腦中風疾病，不便保管財產，故於民國八十八年間將所購買中央銀行
    委託台灣銀行發售之中華民國建國七十年紀念章價值新台幣（下同）二十餘萬元
    之金幣二套委由被告保管；嗣原告因須外出求診於八十九年十月間交付被告郵局
    存款匯款五十萬元，以供購買股票之用，雖其中三十萬元充作被告前為原告清償
    銀行房屋貸款之用，惟餘二十萬元被告未購買股票亦未交還原告，竟自侵占不還
    。
二、被告當庭所提出返還之金幣，並非本案原告所請求返還之金幣。
參、證據：提出存證信函一份、原告之郵政存簿儲金簿、中央銀行委託台灣銀行發售
    紀念性金銀幣概況表、印鑑證明等證物為證。
乙、被告方面
壹、聲明：
一、原告之訴駁回。
貳、陳述：
一、按被告應原告要求為其購買股票後，因股價下跌原告立即反悔，並不斷向被告追
    討此二十萬元，被告無異議立刻奉還此二十萬元，當時在場者除被告母親甲○○
    外，尚有被告之配偶王聯國、被告之小妹乙○○等人，均可到庭作證被告所言屬
    實，證人乙○○（即原告之小女、被告之小妹）於九十三年七月十三日到庭作證
    ，問：「二十萬元有無去買股票？」答：「被告有以二十萬去買股票，但不是用
    原告的名字，因原告無交易帳戶。買了之後股市下跌，原告反悔不投資，要被告
    還二十萬元，被告有還給原告二十萬。」問：「何時還？在何處還？」答：「在
    南京東路五段二三四號五樓之六被告家還的，是交還現金。詳細時間記不起來，
    但是約在（
    我有當場看到、聽到。」綜前所述，被告確實已返還此筆二十萬元之款項予原告
    。
二、原告所稱之「台銀金幣」應為八十九年發行之紀念幣，乃原告當年贈與被告之物
    ，原告請求返還，被告同意返還。被告並未收到原告所稱之中央銀行委託台灣銀
    行發售，中華民國建國七十年紀念金幣二套；按「當事人主張有利於己之事實者
    ，就其事實有舉證之責任。」民事訴訟法第二百七十七條前段定有明文，被告確
    實未曾收到原告所稱之二套金幣，原告應負舉證責任。
參、證據：提出玉山銀行活期存款取款憑條、玉山銀行匯款取回條暨申請書等證物為
    證，並聲請訊問證人乙○○。
    理  由
一、查本件訴訟標的價格為五十萬元以下，依民事訴訟法第四百二十七十條第一項規
    定，應行簡易訴訟程序，核先敘明。
二、原告起訴主張：其於八十八年間將所購買中央銀行委託台灣銀行發售之中華民國
    建國七十年紀念章金幣二套委由被告保管；嗣再為購買股票於八十九年十月間交
    付被告二十萬元，詎被告竟未購買股票，爰起訴請求被告交還金幣及二十萬元投
    資款等語；被告則以：未曾收受原告所指之紀念章金幣，至二十萬元則已交還原
    告等語，資為抗辯。
三、有關金幣部分：按當事人主張有利於己之事實者，就其事實有舉證之責任，民事
    訴訟法第二百七十七條第一項定有明文。本件原告主張其曾於八十八年十月間交
    付中央銀行委託台灣銀行發售之中華民國建國七十年紀念金幣二套，既為被告所
    否認，原告就其有利之事實，未能舉證證明之，自無從請求被告交還，原告此部
    分之請求，自屬無據。
四、有關返還投資款二十萬元部分：查證人乙○○於九十三年七月十三日到庭證稱：
    「（問：二十萬元有無去買股票？）被告有以二十萬去買股票，但不是用原告的
    名字，因原告無交易帳戶。買了之後股市下跌，原告反悔不投資，要被告還二十
    萬元，被告有還給原告二十萬。」、「（問：何時還？在何處還？）在南京東路
    五段二三四號五樓之六被告家還的，是交還現金。詳細時間記不起來，但是約在
    （
    委託買賣股票的錢？）原告天天要這筆錢，所以被告才還他。」、「（問：有無
    補充說明？）我有當場看到、聽到。」，故依證人所言，被告確實已返還此筆二
    十萬元之款項予原告，況且證人乙○○係原告之女、被告之妹，為兩造之至親，
    其證詞應無偏頗之虞，自可採信，原告主張尚未交還投資款，自不足採。是被告
    既已交還該投資款二十萬元，原告起訴請求，自屬無據。
五、綜上所述，原告依契約關係起訴請求被告交還金幣二套及投資款二十萬元，為無
    理由，應予駁回。
六、結論：原告之訴為無理由，依民事訴訟法第七十八條，判決如主文。
中　　　華　　　民　　　國　　九十三　　年　　　十　　　月　　　五　　　日
                                              民事第六庭  法  官    李媛媛
右為正本係照原本作成。
如對本判決上訴，須於判決送達後二十日之不變期間內，向本院提出上訴狀。
中　　　華　　　民　　　國　　九十三　　年　　　十　　　月　　　六　　　日
                                                          書記官    林秀妙
